【裁判字號】    95,訴,600
【裁判日期】    950406
【裁判案由】    偽造文書等
【裁判全文】
臺灣臺中地方法院刑事判決               95年度訴字第600號
公  訴  人  臺灣臺中地方法院檢察署檢察官
被      告  甲○○
                    國民
上列被告因偽造文書等案件，經檢察官提起公訴（95年度偵字第
3160號），經本院合議庭裁定，由受命法官依法獨任進行簡式審
判程序判決如下：
    主  文
甲○○共同連續偽造公印文，處有期徒刑陸月，如易科罰金，以
參佰元折算壹日。附表編號１所示0000000000號行動
電話之申請書壹份上偽造之「簡育昇」署押枚、附表編號２所
示0000000000號、0000000000號行動電話
之申請書貳份上偽造之「簡育昇」署押各貳枚、附表編號３所示
0000000000號、0000000000號行動電話之
申請書貳份上偽造之「簡育昇」署押各壹枚、附表編號４所示0
000000000號行動電話之申請書壹份上偽造之「簡育昇
」署押貳枚、扣案之偽造之簡育昇國民身分證及汽車駕駛執照各
壹張，均沒收。
    事  實
一、甲○○素行不佳，前曾犯賭博罪（未構成累犯），詎仍不知
    悔改。甲○○為抵償積欠地下錢莊之新台幣（下同）六萬元
    二個星期之一萬元利息，竟與地下錢莊不詳姓名年籍綽號「
    龍哥」年約四十餘歲之成年男子基於共同之犯意聯絡及行為
    分擔，先由甲○○於民國（下同）九十五年一月十九日上午
    十時許在台中市○○路○○道底下提供其之照片給「龍哥」
    ，「龍哥」即於不詳時、地以甲○○提供之照片黏貼於偽造
    之國民身分證及交通部製發汽車駕駛執照上（該身分證、駕
    駛執照上記載持有人姓名為簡育昇、出生日期為五十三年四
    月十三日、身分證統一編號為Ｚ000000000號等資
    料），並各偽造內政部、交通部關防之公印文於其上，足生
    損害於簡育昇其人及戶政機關對戶籍管理之正確性、公路監
    理機關對駕照管理之正確性。嗣後再將前開偽造完成之國民
    身分證、汽車駕駛執照各一張交予甲○○，推由甲○○持於
    如附表所示之時間，至如附表所示之地點，連續冒簡育昇之
    名向不知情之服務人員申辦行動電話門號及手機，並於行動
    電話服務申請書上偽造簡育昇之署名後，將申請書及偽造之
    簡育昇國民身分證影本、汽車駕駛執照影本交付服務人員而
    予行使，致該等服務人員陷於錯誤，誤信甲○○為真正之簡
    育昇，而先後交付如附表所示之行動電話ＳＩＭ卡及手機予
    甲○○，足以生損害於簡育昇、謝榮華、楊生如、王俊彥及
    如附表所示電信公司之權益。嗣王俊彥發覺甲○○使用之證
    件有異，報警處理，始於九十五年一月二十一日下午十六時
    三十分許甲○○來店取貨時，當場查獲甲○○，並於其身上
    起出前揭偽造之簡育昇國民身分證及汽車駕駛執照各一張。
二、案經謝榮華、楊生如訴由臺中縣警察局清水分局報請臺灣臺
    中地方法院檢察署檢察官偵查起訴。
    理  由
一、按除被告所犯為死刑、無期徒刑、最輕本刑為三年以上有期
    徒刑之罪或高等法院管轄第一審案件者外，於前條第一項程
    序進行中，被告先就被訴事實為有罪之陳述時，審判長得告
    知被告簡式審判程序之旨，並聽取當事人、代理人、辯護人
    及輔佐人之意見後，裁定進行簡式審判程序，刑事訴訟法第
    二百七十三條之一第一項定有明文。本件被告所犯係死刑、
    無期徒刑、最輕本刑為三年以上有期徒刑以外之罪，其於準
    備程序中就被訴事實為有罪之陳述，且經審判長告知被告簡
    式審判程序之旨，並聽取公訴人及被告之意見後，本院合議
    庭認為適宜而裁定由受命法官獨任進行簡式審判程序，合先
    敘明。
二、訊據被告甲○○對於上揭事實坦承不諱，核與告訴人謝榮華
    、楊生如、被害人簡育昇、王俊彥所指訴及證人楊桂秋所證
    述之情節相符，並有行動電話申請書六份（含簡育昇國民身
    分證影本、汽車駕駛執照影本）、莊盛景之國民身份證、收
    據、預購證明單各一張、照片二張、員警職務報告一份、相
    片六張、現場圖一份、贓物認領保管單等在卷可稽，及偽造
    之簡育昇國民身分證、汽車駕駛執照各一張扣案足資佐證，
    足認被告甲○○自白，核與事實相符，堪予採信，事證至臻
    明確，被告甲○○犯行洵堪認定。
三、核被告甲○○所為，係犯刑法第二百十八條第一項偽造公印
    文罪、第二百十六條、第二百十二條行使偽造特種文書罪、
    第二百十六條、第二百十條之行使偽造私文書罪、第三百三
    十九條第一項詐欺取財既遂罪、第三百三十九條第三項、第
    一項之詐欺取財未遂罪。其偽造印文、署名為偽造特種文書
    、私文書之階段行為，而偽造私文書及身分證、駕駛執照等
    特種文書後復持以行使，偽造之低度行為應為行使之高度行
    為所吸收，均不另論罪。又被告先後二次偽造公印文、先後
    四次行使偽造特種文書、行使偽造私文書及詐欺取財犯行，
    均時間緊接，觸犯構成要件相同之罪名，皆係基於概括犯意
    反覆為之，均為連續犯，爰均依刑法第五十六條之規定以一
    罪論，並加重其刑。再被告偽造公印文之目的在於完成偽造
    之特種文書，而其行使上開偽造特種文書及偽造私文書之目
    的則為遂行詐欺取財之犯行，是其所犯上開四罪間，具方法
    結果之牽連關係，為牽連犯，應從一情節較重之刑法第二百
    十八條第一項偽造公印文罪處斷。而被告甲○○與該地下錢
    莊不詳姓名年籍綽號「龍哥」年約四十餘歲之成年男子間有
    犯意之聯絡，行為之分擔，均為共同正犯。爰審酌被告甲○
    ○犯罪之動機、目的、手段、品行不佳，詳如前述，此有台
    灣台中地方法院檢察署刑案資料查註紀錄表一份在卷可按、
    所生危害及犯罪後坦認罪愆，頗具悔意，然犯罪後迄今仍未
    與告訴人謝榮華、楊生如、被害人簡育昇、王俊彥等人達成
    民事和解，取得諒解等一切情狀，量處如主文所示之刑，並
    諭知易科罰金之折算標準，以資懲儆。附表編號１所示00
    00000000號行動電話之申請書一份上偽造之「簡育
    昇」署押三枚、附表編號２所示0000000000號、
    0000000000號行動電話之申請書二份上偽造之「
    簡育昇」署押各二枚、附表編號３所示000000000
    0號、0000000000號行動電話之申請書二份上偽
    造之「簡育昇」署押各一枚、附表編號４所示000000
    0000號行動電話之申請書一份上偽造之「簡育昇」署押
    二枚，均應依刑法第二百十九條之規定，不問屬於犯人與否
    ，均併予宣告沒收之。扣案之偽造之簡育昇國民身分證及汽
    車駕駛執照各一張，為被告甲○○供犯罪所用之物，且屬被
    告所有，爰依法併予宣告沒收之。
據上論斷，應依刑事訴訟法第二百九十九條第一項前段、第二百
七十三條之一第一項、刑法第二十八條、第五十六條、第二百十
八條第一項、第二百十六條、第二百十二條、第二百十條、第三
百三十九條第一項、第三項、第五十五條、第四十一條第一項前
段、第三十八條第一項第二款、第二百十九條、罰金罰鍰提高標
準條例第一條前段、第二條，判決如主文。
中    華    民    國    95    年    4     月    6     日
                  刑事第八庭    法  官  洪俊誠
以上正本證明與原本無異。
如不服本判決，應於判決送達後十日內向本院提出上訴狀，上訴
於臺灣高等法院臺中分院(須附繕本)。
                                書記官  蕭榮峰
中    華    民    國    95    年    4     月    6     日
附錄論罪科刑實體法條文：
刑法第218條（偽造盜用公印或公印文罪）：
偽造公印或公印文者，處5年以下有期徒刑。
盜用公印或公印文足以生損害於公眾或他人者，亦同。
刑法第216條（行使偽造變造或登載不實之文書罪）：
行使第210條至第215條之文書者，依偽造、變造文書或登載不實
事項或使登載不實事項之規定處斷。
刑法第212條（偽造變造特種文書罪）：
偽造、變造護照、旅券、免許證、特許證及關於品行、能力服務
或其他相類之證書、介紹書，足以生損害於公眾或他人者，處1
年以下有期徒刑、拘役或300元以下罰金。
（罰金部份業經提高10倍為3千元）
刑法第210條（偽造變造私文書罪）：
偽造、變造私文書，足以生損害於公眾或他人者，處5年以下有
期徒刑。
刑法第339條（普通詐欺罪）：
意圖為自己或第三人不法之所有，以詐術使人將本人或第三人之
物交付者，處5年以下有期徒刑、拘役或科或併科1千元以下罰金
。
（罰金部份業經提高10倍為1萬元）
以前項方法得財產上不法之利益或使第三人得之者，亦同。
前二項之未遂犯罰之。
刑法第219條：
偽造之印章、印文或署押，不問屬於犯人與否，沒收之。
附表：
編號  犯罪時間   犯罪地點        被害人  詐騙財物
  1.  95.01.21   臺中縣沙鹿鎮中  負責人  東信電信0000000
      p.m.0:34   山路399號「艾迪 謝榮華  739門號、NOKIA
                 亞通信有限公司」        3100型手機1支
  2.  95.01.21   臺中縣沙鹿鎮中  負責人  遠傳電信0000000
      p.m.2:00   山路256號「遠鋐 楊生如  604門號、092694
                 電信」                  3331門號、NOKIA
                                         6060型手機2支
  3.  95.01.21   臺中縣沙鹿鎮中  店員    亞太行動寬頻電
      p.m.2:30   山路375號「震旦 楊桂秋  信0000000000門
                 通訊」                  號、0000000000
                                         門號、亞太華威
                                         廠C506型手機2支
                                          （未得逞）
  4.  95.01.21  臺中縣沙鹿鎮沙   負責人  臺灣大哥大電信
      p.m.4:00  田路186號「臺灣  王俊彥  0000000000門號
                大哥大股份有限公         、NOKIA3129型手
                司沙田2店」              機1支


司法院資訊處製作；財團法人民間司法改革基金會備份。
